【裁判字號】    89,訴,233
【裁判日期】    890418
【裁判案由】    強
【裁判全文】
臺灣臺南地方法院刑事判決                          八十九年度訴字第二三三號
    公  訴  人  臺灣台南地方法院檢察署檢察官
    被      告  丁○○
    指定辯護人  本院公設辯護人  乙○○
右列被告因強盜案件，經檢察官提起公訴（八十九年度偵字第二五四號），本院判決
如左：
    主  文
丁○○竊盜，因脫免逮捕，當場施以強暴，累犯，處有期徒刑年陸月。扣案之水
刀乙枝沒收。
    事  實
一、丁○○曾於民國（下同）八十二年間，因違反肅清煙毒條例及竊盜罪等案件，經
    本院判處應執行刑有期徒刑三年四月確定（施用毒品部分判處有期徒刑三年二月
    、竊盜部分判處有期徒刑五月），並於八十八年七月三十一日執行完畢，猶不知
    悔改，仍意圖為自己不法之所有，於八十八年九月十日凌晨二時二十八分許，在
    台南市○○街六十九號處，持其所有客觀上可供兇器使用之水果刀一支，侵入甲
    ○○上開住處，竊取林銘宗所有郵局存金簿一本、私章乙枚、統一發票十八張、
    五十元硬幣乙枚、十元硬幣十三枚、五元硬幣三枚及一元硬幣三枚（共計一九八
    元），得手後欲逃逸時，適甲○○及丙○○醒來發現，詎丁○○為脫免逮捕，竟
    持上開水果刀反抗，雙方拉扯中，該水果刀為丙○○折斷刀刃後搶下，嗣經警趕
    到而當場逮捕，並在丁○○褲袋內扣得林銘宗所有郵局存金簿一本、私章乙枚、
    統一發票十八張、五十元硬幣乙枚、十元硬幣十三枚、五元硬幣三枚、一元硬幣
    三枚及折斷之水果刀一支等物。
二、案經台南市警察局第五分局報請台灣台南地方法院檢察署檢察官偵查起訴。
    理  由
一、訊據被告丁○○對於右揭竊盜之事實，坦承不諱，惟對當場施以強暴之情略為辯
    稱：僅站在外面云云。經查：右揭事實，業據被害人林成詮、丙○○於警訊及偵
    審中指訴綦詳，且有贓物領保管二紙在卷及被告所有之水刀乙枝扣案可資佐證
    。本件事證已甚明確，被告所辯，顯係卸責之詞，不足採信，其上揭犯行堪以認
    定。
二、核被告竊盜，因事跡敗露脫免逮捕，而當場施以強暴，所為應依刑法第三百二十
    九條之規定，論以同法第三百二十八條第一項之強盜罪責。被告曾於八十二年間
    ，因違反肅清煙毒條例及竊盜罪等案件，經本院判處應執行刑有期徒刑三年四月
    確定，並於八十八年七月三十一日執行完畢，其五年內再犯有期徒刑以上之案件
    ，為累犯，應依法加重其刑。爰審酌被告犯罪之動機、目的、手段、所生危害、
    所得利益、其品行智識程度、犯罪後態度等一切情狀，量處如主文所示之刑，以
    資懲儆。扣案之水刀乙支為被告所有供犯罪所用之物，，併依法宣告沒收。
三、據上論斷，應依刑事訴訟法第二百九十九條第一項前段，刑法第三百二十九條、
    第三百二十八條第一項、第四十七條、第三十八條第一項第二款、第三項，判決
    如主文。
    本案經檢察官吳岳輝到庭執行職務。
中      華      民      國    八十九    年      四      月     十八     日
                              臺灣臺南地方法院刑事第二庭
                                            法  官  王  立  村
右正本證明與原本無異
如不服本判決，應於判決送達後十日內，向本院提出上訴狀。
                                            書記官  歐  貞  妙
中      華      民      國    八十九    年      四      月     十八     日
附錄本案論罪科刑法條全文：
刑法第三百二十八條第一項：
意圖為自己或第三人不法之所有，以強暴、脅迫。藥劑、催眠術或他法，至使不能抗
拒，而取他人之物或使其交付者，為強盜罪，處三年以上、十年以下有期徒刑。
刑法第三百二十九條：
竊盜或搶奪，因防護贓物、脫免逮捕或湮滅罪證，而當場施以強暴、脅迫者，以強盜
罪。


司法院資訊處製作；財團法人民間司法改革基金會備份。
